sk-SK: Štýl manžety na košeli: Oblá manžeta; Na gombík; Kombinovaná manžeta; Dvojitá; Elastická; Preložená; Francúzska; Jednoduchá; Iné
pt-PT: Estilo do punho da camisa: Simples; Com botão; Conversível; Duplo; Elástico; Dobrado; Francês; Simples; Outro
pl: Styl mankietu koszuli: Baryłkowy; Na guzik; Kombinowany; Podwójny; Elastyczny; Wywinięty; Francuski; Pojedynczy; Inne
fr: Style de poignets de chemise: Simple; À bouton; Convertible; Mousquetaire; Élastique; Revers; Mousquetaire; Simple; Autre
nb: Ermestil på skjorte: Tønnemansjett; Knapp; Konvertibel; Dobbel; Elastisk; Brettet; Fransk; Enkel; Annet
ko: 셔츠 커프스 스타일: 배럴; 버튼; 컨버터블; 더블; 엘라스틱 밴드; 폴디드; 프렌치; 싱글; 기타
de: Bündchenstil: Sportmanschette; Knopf; Kombimanschette; Doppelmanschette; Elastisch; Umschlagmanschette; Französische Manschette; Einzelmanschette; Sonstige
sv: Modell av skjortärm: Rak; Knapp; Konverterbar; Dubbel; Elastisk; Vikt; Fransk; Enkel; Övrigt
da: Manchetstil for skjorte: Almindelig manchet; Knap; Konvertibel; Dobbeltmanchet; Med elastik; Ombukket; Fransk manchet; Enkeltmanchet; Andet
sl-SI: Stil manšete srajce: Navadna manšeta; Z gumbi; Kombinirana; Dvojna; Z elastiko; Prepognjena; Francoska; Enojna; Drugo
ru: Стиль манжеты рубашки: Манжета на пуговицах (Barrel); На пуговицах; Комбинированная; Двойная; На резинке; С отворотом; Французская; Одинарная; Другое
tr: Gömlek manşet stili: Fıçı; Düğme; Dönüştürülebilir; Çift; Elastik; Katlanmış; Fransız; Tek; Diğer
it: Stile del polsino della camicia: Semplice; A bottone; Convertibile; Doppio; Elasticizzato; Ripiegato; Alla francese; Singolo; Altro
es: Estilo de puño para camisa: De barril; Botón; Convertible; Doble; Elástico; Plegado; Francés; Simple; Otro
th: สไตล์ข้อมือเสื้อเชิ้ต: แบบบาร์เรล; กระดุม; ปรับเปลี่ยนได้; แบบคู่; ยางยืด; พับ; เฟรนช์; เดี่ยว; อื่นๆ
en: Shirt cuff style: Barrel; Button; Convertible; Double; Elasticated; Folded; French; Single; Other
lt-LT: Marškinių rankogalių stilius: Cilindrinis; Su sagomis; Konvertuojamas; Dvigubas; Su guma; Atlenktas; Prancūziškas; Viengubas; Kita
zh-CN: 衬衫袖口样式: 桶形袖口; 纽扣; 可转换袖口; 双层袖口; 松紧袖口; 翻折袖口; 法式袖口; 单层袖口; 其他
pt-BR: Camisa, tipo de punho: Barril; Botão; Conversível; Duplo; Elástico; Dobrado; Francês; Simples; Outro
bg-BG: Стил на маншета на ризата: Обикновен; С копче; Комбиниран; Двоен; С ластик; Сгънат; Френски; Единичен; Друго
hu: Ing mandzsetta stílusa: Hengeres mandzsetta; Gombos mandzsetta; Átalakítható mandzsetta; Dupla mandzsetta; Gumis mandzsetta; Hajtott mandzsetta; Francia mandzsetta; Szimpla mandzsetta; Egyéb
el: Στυλ μανσετών πουκαμίσου: Βαρελάκι; Με κουμπί; Μετατρεπόμενη; Διπλή; Ελαστική; Διπλωμένη; Γαλλική; Μονή; Άλλο
hr-HR: Stil manšete košulje: Obična manšeta; S gumbom; Konvertibilna; Dvostruka; Elastična; Preklopljena; Francuska; Jednostruka; Drugo
nl: Manchetstijl: Rond manchet; Knoop; Converteerbaar manchet; Dubbel; Elastisch; Gevouwen; Frans manchet; Enkel; Overig
zh-TW: 襯衫袖口樣式: 圓筒; 鈕釦; 可轉換; 雙層; 鬆緊; 摺疊; 法式; 單層; 其他
fi: Paidan kalvosintyyli: Tynnyri; Nappi; Käännettävä; Kaksinkertainen; Joustava; Taitettu; Ranskalainen; Yksinkertainen; Muu
ja: シャツカフスタイル: バレル; ボタン; コンバーチブル; ダブル; ゴム入り; フォールド; フレンチ; シングル; その他
cs: Styl manžety košile: Sudová; Na knoflík; Univerzální (convertible); Dvojitá; Elastická; Ohrnutá; Francouzská; Jednoduchá; Jiné
ro-RO: Stil al manșetei cămășii: Manșetă simplă (Barrel); Cu nasturi; Convertibilă; Dublă; Elastică; Îndoită; Franțuzească; Simplă; Altele
vi: Kiểu cổ tay áo sơ mi: Cổ tay barrel; Cài cúc; Đa năng; Kép; Co giãn; Gấp; Cổ tay kiểu Pháp; Đơn; Khác